臺灣臺南地方法院臺南簡易庭民事判決
110年度南小字第1504號
原      告  兆豐產物保險股份有限公司

法定代理人  梁正德  
訴訟代理人  楊豐隆  
被      告  陳敏樹  
上列當事人間請求侵權行為損害賠償(交通)事件，經本院於民國
110年12月13日言詞辯論終結，判決如下：
    主  文
原告之訴駁回。
訴訟費用新臺幣壹仟元由原告負擔。
    事實及理由
一、原告起訴主張：於民國108年11月29日下午10時12分許，訴
    外人即員警劉韋志騎乘車號000-0000號普通重型機車(下稱
    系爭員警機車)，於臺南市○區○○街00巷00號前，攔查疑似酒
    後騎乘車號000-0000號普通輕型機車(下稱系爭被告機車)之
    被告，詎被告假意停車後，復突起步衝撞橫向停車於系爭被
    告機車與原告所承保停止於路邊車號000-0000自用小客車(
    下稱系爭承保車輛)間之系爭員警機車，致系爭員警機車左
    側車身前方擦撞系爭承保車輛車尾，並致系爭承保車輛受有
    損害。原告已依保險契約賠付系爭承保車輛必要修復費用新
    臺幣(下同)33,176元(工資6,153元、烤漆22,317元、零件4,
    706元)。爰依侵權行為及保險代位之法律關係提起本件訴訟
    等語。並聲明：被告應給付原告33,176元，及自起訴狀繕本
    送達翌日即110年6月18日起至清償日止，按年息百分之５計
    算之利息。
二、被告則以：於事故當時伊已經停止，並無衝撞警察，亦無撞
    擊系爭承保車輛，就本件事故發生伊並無責任。並聲明：原
    告之訴駁回。
三、得心證之理由：
(一)按當事人主張有利於己之事實者，就其事實有舉證之責任，
    民事訴訟法第277條前段有明文規定。
(二)又按因故意或過失，不法侵害他人之權利者，負損害賠償責
    任，民法第184條第1項前段定有明文。是以，侵權行為損害
    賠償請求權之發生，以有故意或過失不法侵害他人之權利為
    成立要件，若行為人並無故意或過失之不法行為，即無符合
    上開規定，自無賠償可言。
(三)本件原告主張被告於前揭時地騎乘系爭被告機車，衝撞系爭
    員警機車，員警機車車尾擦撞系爭承保車輛車尾，造成系爭
    承保車輛受有損害云云。上情為被告所否認，並以前詞置辯
    。揆諸前開說明及規定，原告自應就被告之行為符合侵權行
    為之要件負舉證責任，此先予敘明。
(四)經查，原告主張系爭承保車輛因被告駕車衝撞而受損乙節，
    固提出查核單、交通事故登記聯單、受損照片、估價單及行
    車執照等件為證(卷一第17-33頁)，惟上開資料僅能證明系
    爭承保車輛有受損情形，單以此尚無法證明該車損為被告衝
    撞員警車輛所致。另觀臺南市政府警察局第五分局110年6月
    4日南市警五交字第1100308097號函檢附之交通事故現場圖
    ，其上雖記載：「…原本A車(即系爭被告機車)假意下車時，
    又突然起步衝撞當時也停車在其前方之B車(即系爭員警機車
    )，導致B車左側車身前方又擦撞到路邊停車之C車(即系爭承
    保車輛)車尾，並導致警員手部受傷就醫。」等語(卷一第53
    頁)。然經本院當庭勘驗警方密錄器及警用機車行車紀錄器
    拍攝之影像畫面結果略以：「密錄器畫面第一段影片：①00
    ：28一警察騎乘機車於被告前方，一警察騎乘機車於被告左
    後方②00：29-00：30一警察之機車往前行駛至被告騎乘之機
    車與系爭汽車之間；警用機車行車紀錄器影片：04：43警用
    機車自系爭汽車左後方駛過」，此有勘驗筆錄及影像截圖附
    卷可參(卷三第53-60頁)，觀之上開本院勘驗結果，並無被
    告騎乘系爭被告機車衝撞系爭員警機車之情事，亦未見系爭
    員警機車或系爭被告機車碰撞系爭承保車輛，則前開事故現
    場圖之記載，與警方密錄器及警用機車行車紀錄器畫面尚有
    不符。再因被告遭警員騎乘機車追捕，在被告被成功攔截時
    ，或許雙方在混亂拉扯中使機車不小心擦撞到系爭承保車輛
    亦有可能，並非一定是被告衝撞員警機車所致。本院綜合上
    情，認單以原告所提出之警訊事故現場圖尚不足以證明原告
    主張為真實。而原告復未提出其他證據以佐其說，揆諸上開
    舉證責任分配之法則，自應認原告無法舉證證明被告有不法
    之侵權行為，即難謂其對被告有損害賠償請求權存在。從而
    ，原告依侵權行為、保險代位之法律關係，請求被告應給付
    原告33,176元之本息，即無理由，應予駁回。
四、綜上所述，原告本於侵權行為及保險代位法律關係請求被告
    賠償所受損害33,176元，顯屬無據，應予駁回。
五、本件為判決基礎之事證已臻明確，兩造其餘攻擊防禦方法及
    所提證據，均經審酌，核與本件判決結果不生影響，爰不逐
    一論述，附此敘明。
六、末按訴訟費用，由敗訴之事人負擔；法院為終局判決時，應
    依職權為訴訟費用之裁判，此民事訴訟法第78條、第87條第
    1項定有明文。本件除第一審裁判費1,000元外，兩造並無其
    餘費用支出，是訴訟費用額確定為1,000元。本件為原告敗
    訴之判決，應由原告負擔訴訟費用。
七、據上論結，本件原告之訴為無理由，判決如主文。
中　　華　　民　　國　　110 　年　　12　　月　　27　　日
                  臺灣臺南地方法院臺南簡易庭
                                  法  官  田玉芬
以上正本證明與原本無異。
如不服本判決，應於送達後二十日內，向本院提出上訴狀並表明
上訴理由，如於本判決宣示後送達前提起上訴者，應於判決送達
後二十日內補提上訴理由書（須附繕本）。
對於小額程序之第一審判決之上訴，非以其違背法令之理由，不
得為之。且上訴狀內應記載表明原判決所違背之法令及其具體內
容。依訴訟資料可認為原判決有違背法令之具體事實者。
如委任律師提起上訴者，應一併繳納上訴審裁判費。
中　　華　　民　　國　　110 　年　　12　　月　　27　　日
                                    書記官 林彥汝